# 设备借款利息资本化

提问人：wsdcr830960 时间：2022-03-11 08:09:45
假定所有房屋及设备的购买都使用专门借款，但设备在购买前，一般会预付款，且设备到后，也不需要很复杂的安装或测试。是否符合需要经过相当长时间的购建或者生产活动才能达到预定可使用或者可销售状态的固定资产、投资性房地产和存货等资产。

回答人：chenyiwei
“但设备在购买前，一般会预付款，且设备到后，也不需要很复杂的安装或测试”，这种情况下设备不属于“符合资本化条件的资产”，其相关的借款费用不能资本化。